Minutes et répertoires du notaire Jean Antoine DOSFANT, 5 juillet 1766 - 14 octobre 1791 (étude XXIV)
Archives nationales
- Répertoire(s) de Jean Antoine DOSFANT, 5 juillet 1766 - 21 septembre 1796; MC/RE/XXIV/9 - MC/RE/XXIV/11
  - Répertoire. 1781, 26 juin - 1791, 31 janvier, 26 juin 1781 - 31 janvier 1791; MC/RE/XXIV/10
    - Contrat de mariage entre Antoine Léger Dublaizel de La Camoterie et Françoise Louise Thérèse Adélaïde Guilbert, 25 juin 1788
      contrat de mariage; Dublaizel de La Camoterie, Antoine-Léger; Guilbert, Françoise-Louise-Thérése-Adélaïde
    - Contrat de mariage entre Mathieu Chabot et Madeleine Coüaillée, 25 juin 1788
      contrat de mariage; Chabot, Mathieu; Couaillee, Madeleine
    - Contrat de mariage entre François Louis Auguste Frédéric et Anne Adélaïde Provost, 25 juin 1788
      contrat de mariage; Frederic, François-Louis-Auguste; Provost, Anne-Adélaïde
    - Notoriété constatant les héritiers de Claude François Mouret de Barterant, 1er juillet 1788
      notoriété; Mouret de Barterant, Claude-François
    - Notoriété constatant les héritiers de Marie Madeleine Mathelin, 2 juillet 1788
      notoriété; Mathelin, Marie-Madeleine
    - Inventaire après décès de Marie Madeleine Lavoye, épouse de Louis Annibal Alexandre Erbel, 3 juillet 1788
      inventaire après décès; Lavoye, Marie-Madeleine; Erbel, Louis-Annibal-Alexandre
    - Contrat de mariage entre le sieur Louis Annibal Alexandre Erbel et Louise Adélaïde Heudelot, 4 juillet 1788
      contrat de mariage; Erbel, Louis Annibal-Alexandre; Heudelot, Louise-Adélaïde
    - Compte d'exécution testamentaire de Françoise Perceval, 4 juillet 1788
      compte d'exécution testamentaire; Perceval, Françoise
    - Contrat de mariage entre Jean Simon Vatinelle et Marie Elisabeth Nollet, veuve Bardoux, 6 juillet 1788
      contrat de mariage; Vatinelle, Jean-Simon; Nollet, Marie-Elisabeth; Bardoux (veuve)
    - Notoriété constatant les héritiers de Marie Louise Fromont, 7 juillet 1788
      notoriété; Fromont, Marie-Louise
    - Contrat de mariage entre Jean Baptiste Foursalle et Louise Briender, 7 juillet 1788
      contrat de mariage; Foursalle, Jean-Baptiste; Briender, Louise
    - Inventaire après décès de Marguerite Charlotte Fortin, veuve de Laurent Herardin, 12 juillet 1788
      inventaire après décès; Fortin, Marguerite-Charlotte; Herardin, Laurent
    - Contrat de mariage entre Nicolas François Le Mercier et Marie Reine Moreau, 14 juillet 1788
      contrat de mariage; Le Mercier, Nicolas-François; Moreau, Marie-Reine
    - Notoriété constatant les héritiers de Françoise Claude Didelot, 17 juillet 1788
      notoriété; Didelot, Françoise-Claude
    - Testament de Marie Françoise Entray, veuve de Noël Vincent, 25 juillet 1788
      testament; Entray, Marie-Françoise; Vincent, Noël
    - Notoriété concernant Aymard Louis Le Dagu de Valage, 28 juillet 1788
      notoriété; Le Dagu de Valage, Aymard-Louis
    - Contrat de mariage entre Guillaume Ciou et Elisabeth Galli, 28 juillet 1788
      contrat de mariage; Ciou, Guillaume; Galli, Elisabeth
    - Contrat de mariage entre Jean Joseph Crinon et Louise Adélaïde Lefebvre, 30 juillet 1788
      contrat de mariage; Crinon, Jean-Joseph; Lefebvre, Louise- Adélaïde
    - Contrat de mariage entre Marin Chayet et Marie Françoise Pelletier, 8 août 1788
      contrat de mariage; Chayet, Marin; Pelletier, Marie-Françoise
    - Inventaire après décès de Joseph Huard, 11 août 1788
      inventaire après décès; Huard, Joseph
    - Contrat de mariage entre André Vayret et Antoinette Etiennette Vallée, 12 août 1788
      contrat de mariage; Vayret, André; Vallee, Antoinette-Etiennette
    - Notoriété constatant les héritiers de Françoise Cantienne Vilquin, 13 août 1788
      notoriété; Vilquin, Françoise-Cantienne
    - Contrat de mariage entre Gaspard Catherine Dubray et Thérèse Louise Baudin, 17 août 1788
      contrat de mariage; Dubray, Gaspard-Catherine; Baudin, Thérèse-Louise
    - Notoriété constatant les héritiers de Laurent Duchenel, 26 août 1788
      notoriété; Duchenel, Laurent
    - Inventaire après décès de Louis Baukay, 27 août 1788
      inventaire après décès; Baukay, Louis
    - Contrat de mariage entre Gabriel Coste et Elisabeth Gilles, 30 août 1788
      contrat de mariage; Coste, Gabriel; Gilles, Elisabeth
    - Contrat de mariage entre Gaspard Catherine Dubray et Thérèse Louise Baudin, 30 août 1788
    - 'IAD; de Marie Geneviève Vyard, veuve de Denis Clément Couturier', 1er septembre 1788
      inventaire après décès; Vyard, Marie-Geneviève; Couturier, Denis-Clément
    - Testament de Denis Chirac, 2 septembre 1788
      testament; Chirac, Denis
    - Compte d'exécution testamentaire de Marie Jeanne Mutel, veuve Jean Daniel, 2 septembre 1788
      compte d'exécution testamentaire; Mutel, Marie-Jeanne; Daniel, Jean
    - Contrat de mariage entre Jean François Doineaut et Marie Marguerite Marchand, 2 septembre 1788
      contrat de mariage; Doineaut, Jean-François; Marchand, Marie-Marguerite
    - Compte d'exécution testamentaire de Jean Antoine Rigoley de Juvigny, 2 septembre 1788
      compte d'exécution testamentaire; Rigoley de Juvigny, Jean-Antoine
    - Contrat de mariage entre François Audinet et Marie Marguerite Louise Leredde, veuve de Pierre Claude Delaire, 11 septembre 1788
      contrat de mariage; Audinet, François; Leredde, Marie-Marguerite-Louise; Delaire, Pierre-Claude
    - Contrat de mariage entre Antoine Meline et Jeanne Claude Fournier, 15 septembre 1788
      contrat de mariage; Meline, Antoine; Fournier, Jeanne-Claude
    - Contrat de mariage entre Nicolas Satir et Marie Edmée Bienet, veuve Pilon, 17 septembre 1788
      contrat de mariage; Satir, Nicolas; Bienet, Marie-Edmée; Pilon (veuve)
    - Contrat de mariage entre Louis Gilbert Cahier et Marie Jeanne Domange, 18 septembre 1788
      contrat de mariage; Cahier, Louis-Gilbert; Domange, Marie-Jeanne
    - Notoriété constatant les héritiers de Michelle Gudin, 20 septembre 1788
      notoriété; Gudin, Michelle
    - Contrat de mariage entre Germain Foucault et Marie Sophie Ménard, 21 septembre 1788
      contrat de mariage; Foucault, Germain; Menard, Marie-Sophie
    - Contrat de mariage entre Mathias Emmanuel Vandekrchove et la veuve Hemel, 22 septembre 1788
      contrat de mariage; Vandekrchove, Mathias-Emmanuel; Hemel (veuve)
    - Contrat de mariage entre Claude Conteux et Françoise Aulier, veuve de Edme Noël Lachapelle, 23 septembre 1788
      contrat de mariage; Conteux, Claude; Aulier, Françoise; Lachapelle, Edme-Noël
    - Notoriété constatant les héritiers de Jean Philippe Salté, 24 septembre 1788
      notoriété; Salte, Jean-Philippe
    - Contrat de mariage entre Etienne Nicolas Chaulin et Marie Angélique Antoinette Delaissement, 24 septembre 1788
      contrat de mariage; Chaulin, Etienne-Nicolas; Delaissement, Marie-Angélique-Antoinette
    - 'TST.D.; codicille d' Antoinette Marguerite Perdue de la Motte', 24 septembre 1788
      compte d'exécution testamentaire; testament; Perdue de La Motte, Antoinette-Marguerite
    - Dépôt du testament de de Geneviève Marquerite Rateau, épouse de Louis Bautray, 25 septembre 1788
      testament; dépôt de pièces; Rateau, Geneviève-Marguerite; Bautray, Louis
    - Notoriété constatant les héritiers de Jean Baptiste Bail, 25 septembre 1788
      notoriété; Bail, Jean-Baptiste
    - Contrat de mariage entre Pierre Eléonor Henissard de Brillemont et Jeanne Sophie Gresset, 26 septembre 1788
      contrat de mariage; Henissard de Brillemont, Pierre-Eléonor; Gresset, Jeanne-Sophie
    - Contrat de mariage entre Pierre Debernet et Marie Derode, 27 septembre 1788
      contrat de mariage; Debernet, Pierre; Derode, Marie
    - Dépôt du mortuaire d' Anne Paris, épouse de Martin Decamps, 29 septembre 1788
      acte d'état civil; dépôt de pièces; Paris, Anne; Decamps, Martin
    - Dépôt du mortuaire de Françoise Fagard, 2 octobre 1788
      acte d'état civil; dépôt de pièces; Fagard, Françoise
    - Inventaire après décès de Joseph Gilles Roger, 3 octobre 1788
      inventaire après décès; Roger, Joseph-Gilles
    - Notoriété en rectification des noms de Pélagie Anne Gaudineau, 6 octobre 1788
      notoriété; Gaudineau, Pélagie-Anne
    - Consentement à testament de Françoise Roussel, veuve de Charles Pinchault, 7 octobre 1788
      ratification; testament; Roussel, Françoise; Pinchault, Charles
    - Inventaire après décès d' Antoinette Marguerite Perdue de la Motte, 7 octobre 1788
      inventaire après décès; Perdue de La Motte, Antoinette-Marguerite
    - Inventaire après décès de Marie Marquelet, veuve d' Antoine Trois Œufs, et épouse de François Mougin, 10 octobre 1788
      inventaire après décès; Marquelet, Marie; Trois Oeufs, Antoine; Mougin, François
    - Notoriété constatant les héritiers de Jacques Fortin, 14 octobre 1788
      notoriété; Fortin, Jacques
    - Testament de Louise Françoise, veuve de Florentin Régnier, 14 octobre 1788
    - Notoriété concernant Marie Joseph Pinard, 15 octobre 1788
      notoriété; Pinard, Marie-Joseph
    - Notoriété concernant Elisabeth Helenne Perette Despres, 17 octobre 1788
      notoriété; Despres, Elisabeth-Helenne-Perette
    - 'Dépôt du testament de; codicille déposé de Pierre Cavé d' Haudicourt', 18 octobre 1788
      testament; dépôt de pièces; Cave d' Haudicourt, Pierre
    - Contrat de mariage entre Jean Marie Chevalier et Claude Marie Recolene, 27 octobre 1788
      contrat de mariage; Chevalier, Jean-Marie; Recolene, Claude-Marie
    - Contrat de mariage entre Louis Barthelemy et Marie Louise Le Pintre, veuve de Jacques Meunier, 30 octobre 1788
      contrat de mariage; Barthelemy, Louis; Le Pintre, Marie-Louise; Meunier, Jacques
    - Dépôt du testament de de Louis François Noyal, 4 novembre 1788
      testament; dépôt de pièces; Noyal, Louis-François
    - Inventaire après décès de Louise Françoise, veuve de Florentin Regnier, 4 novembre 1788
      inventaire après décès; Francoise, Louise; Regnier, Florentin
    - Contrat de mariage entre Jean Philippe Choquet et Marguerite Angélique Duvinage, 9 novembre 1788
      contrat de mariage; Choquet, Jean-Philippe; Duvinage, Marguerite-Angélique
    - Inventaire après décès de Cécile Thevenon, épouse de Pierre Masse, 10 novembre 1788
      inventaire après décès; Thevenon, Cécile; Masse, Pierre
    - Contrat de mariage entre Pierre Antoine Petit et Jeanne Colette Bechet, 10 novembre 1788
      contrat de mariage; Petit, Pierre-Antoine; Bechet, Jeanne-Colette
    - Inventaire après décès de Louis Clément Vieillard, 12 novembre 1788
      inventaire après décès; Vieillard, Louis-Clément
    - Contrat de mariage entre Pierre Garceton et Edmée Louise Gabrielle Guillemy, 15 novembre 1788
      contrat de mariage; Garceton, Pierre; Guillemy, Edmée-Louise-Gabrielle
    - Dépôt du mortuaire de Nicolas Rousselet, 15 novembre 1788
      acte d'état civil; dépôt de pièces; Rousselet, Nicolas
    - Dépôt de contrat de mariage entre Henry Ours Bretonneau et Jeanne Adélaïde Amelot, 15 novembre 1788
      contrat de mariage; dépôt de pièces; Bretonneau, Henry-Ours; Amelot, Jeanne-Adélaïde
    - Dépôt de contrat de mariage entre Claude Vaudran et Marie Catherine Le Blanc, 15 novembre 1788
      contrat de mariage; dépôt de pièces; Vaudran, Claude; Le Blanc, Marie-Catherine
    - Contrat de mariage entre le sieur Robert et la veuve Guyot, 17 novembre 1788
      contrat de mariage; Robert (sieur); Guyot (veuve)
    - Contrat de mariage entre Louis Jean Denis Duval et Thérèse Soutif, 21 novembre 1788
      contrat de mariage; Duval, Jean-Louis-Denis; Soutif, Thérèse
    - Contrat de mariage entre Pierre Masse et Marie Rose Huet, 24 novembre 1788
      contrat de mariage; Masse, Pierre; Huet, Marie-Rose
    - Contrat de mariage entre Pierre Thameloux et Marie Marguerite Rose Dodé, 28 novembre 1788
      contrat de mariage; Thameloux, Pierre; Dode, Marie-Marguerite-Rose
    - Inventaire après décès de Pierre Cavé d' Haudicourt, 28 novembre 1788
      inventaire après décès; Cave d' Haudicourt, Pierre
    - Contrat de mariage entre Jean Peutat et Marie Anne Dumoulin, 29 novembre 1788
      contrat de mariage; Peutat, Jean; Dumoulin, Marie-Anne
    - Inventaire après décès de Geneviève Françoise Duchesne, veuve de Charles Louis Halbou, 5 décembre 1788
      inventaire après décès; Duchesne, Geneviève-Françoise; Halbou, Charles-Louis
    - CM. entre Marie Barbe Risselle, veuve de Ferdinand Joseph Feret, 6 décembre 1788
      inventaire après décès; Risselle, Marie-Barbe; Feret, Ferdinand-Joseph
    - Inventaire après décès de Jean Antoine Reinaud, 16 décembre 1788
      inventaire après décès; Reinaud, Jean-Antoine
    - Inventaire après décès de François Barsse, 19 décembre 1788
      inventaire après décès; Barsse, François
    - codicille de Dom Joseph Antoine Darircum, 22 décembre 1788
      testament; Darircum, Dom-Joseph-Antoine
    - Inventaire après décès de Catherine Hanin, veuve de Pierre Delalande, 22 décembre 1788
      inventaire après décès; Hanin, Catherine; Delalande, Pierre
    - Inventaire après décès de Joseph Ferdinand François Godefroid, 23 décembre 1788
      inventaire après décès; Godefroid, Joseph-Ferdinand-François
    - Notoriété concernant la dame Fromont, 24 décembre 1788
      notoriété; Fromont (dame)
    - Inventaire après décès de André Louis Tournay de Visair, 29 décembre 1788
      inventaire après décès; Tournay de Visair, André-Louis
    - Contrat de mariage entre Claude Antoine Delamotte et Antoinette Madeleine Bevière, 2 janvier 1789
      contrat de mariage; Delamotte, Claude-Antoine; Beviere, Antoinette-Madeleine
    - Notoriété concernant Louis Alexandre de Cassagnel de Beaufort, comte de Miramon, 7 janvier 1789
      notoriété; Cassagnel de Beaufort, Louis-Alexandre de (comte de Miramont )
    - Contrat de mariage entre Félix Suireau et Marie Catherine Olin, 8 janvier 1789
      contrat de mariage; Suireau, Félix; Olin, Marie-Catherine
    - Contrat de mariage entre François Grelet et Jeanne Riché, 10 janvier 1789
      contrat de mariage; Grelet, François; Riche, Jeanne
    - Inventaire après décès de Charles Broyart, 13 janvier 1789
      inventaire après décès; Broyart, Charles
    - Notoriété concernant Marie Farand, 14 janvier 1789
      notoriété; Farand, Marie
    - Dépôt du mortuaire de Catherine Brice, veuve de Jacques Dallemagne, 19 janvier 1789
      acte d'état civil; dépôt de pièces; Brice, Catherine; Dallemagne, Jacques
    - Dépôt du certificat de vie de Jérôme Marie Giambone, 2 février 1789
    - Dépôt du testament de de Denise Catherine.Coiffier, épouse de Jean Joseph Gervais, 2 février 1789
      testament; dépôt de pièces; Coiffier, Denise-Catherine; Gervais, Jean-Joseph
    - Inventaire après décès de Denise Courbe, épouse de Jean Baptiste Tuillier, 4 février 1789
      inventaire après décès; Courbe, Denise; Tuillier, Jean-Baptiste
    - Contrat de mariage entre Jean Baptiste Tuillier et Anne Courbon, 11 février 1789
      contrat de mariage; Tuillier, Jean-Baptiste; Courbon, Anne
    - Inventaire après décès de Denise Catherine Coiffier, épouse de Jean Joseph Gervais, 11 février 1789
      inventaire après décès; Coiffier, Denise-Catherine; Gervais, Jean-Joseph
    - Notoriété concernant Hélène Charlotte Surcouf de Saint Aubin, 11 février 1789
      notoriété; Surcouf de Saint Aubin, Hélène-Charlotte
    - Notoriété concernant Nicolas Charles Lefèvre, 11 février 1789
      notoriété; Lefevre, Nicolas-Charles
    - Dépôt du baptistaire d' Etienne Xavier François Buson de Champdivert, 11 février 1789
      acte d'état civil; dépôt de pièces; Buson de Champdivert, Etienne-Xavier-François
    - Contrat de mariage entre Claude Joseph Bacque et Marie Madeleine Victoire Quenot, 11 février 1789
      contrat de mariage; Bacque, Claude-Joseph; Quenot, Marie-Madeleine-Victoire
    - Contrat de mariage entre Nicolas Charles Balhan et Marie Louise Guilande, 14 février 1789
      contrat de mariage; Balhan, Nicolas-Charles; Guilande, Marie-Louise
    - Contrat de mariage entre Louis Ambroise Defain de Chermont et Marie Anne Chibon, 16 février 1789
      contrat de mariage; Defain de Chermont, Louis-Ambroise; Chibon, Marie-Anne
    - Contrat de mariage entre Jacques Marie Clément de Vies et Louise Geneviève Ducasse, 17 février 1789
      contrat de mariage; Vies, Jacques-Marie-Clément de; Ducasse, Louise-Geneviève
    - Contrat de mariage entre Jacques Couvreux et Marie Victoire Roland, 18 février 1789
      contrat de mariage; Couvreux, Jacques; Roland, Marie-Victoire
    - Notoriété constatant les héritiers de Thérèse Michelle Lepron, 19 février 1789
      notoriété; Lepron, Thérèse-Michelle
    - Notoriété constatant l'absence d' Augustin Hannier, 20 février 1789
      notoriété; Hannier, Augustin
    - Inventaire après décès de Pierre Letent, 20 février 1789
      inventaire après décès; Letent, Pierre
    - Contrat de mariage entre Pierre Besombeis et Marguerite Boudet, 21 février 1789
      contrat de mariage; Besombeis, Pierre; Boudet, Marguerite
    - Contrat de mariage entre Charles Borromée Etienne Soyer et Marie Louise Thérèse Lefèbvre, 23 février 1789
      contrat de mariage; Soyer, Charles-Borromée-Etienne; Lefebvre, Marie-Louise-Thérèse
    - Inventaire après décès de Françoise Nicole Mancelle, épouse d' Antoine Louis Romanet, 2 mars 1789
      inventaire après décès; Mancelle, Françoise-Nicole; Romanet, Antoine-Louis
    - Contrat de mariage entre Nicolas Gorgon Maguin et Perette Lacoste, 3 mars 1789
      contrat de mariage; Gorgon Maguin, Nicolas; Lacoste, Perette
    - Contrat de mariage entre François Félix comte Duplessis Chatillon et Marie Charlotte de Cassagnes de Beaufort de Miramon, 8 mars 1789
      contrat de mariage; Duplessis Chatillon, François-Félix (comte); Cassagnes de Beaufort de Miramon, Marie-Charlotte de
    - Dépôt du baptistaire de Jean Baptiste Duceval, 9 mars 1789
      acte d'état civil; dépôt de pièces; Duceval, Jean-Baptiste
    - Notoriété en rectification des noms de Michel Graves, 10 mars 1789
      notoriété; Graves, Michel
    - Inventaire après décès de Joachim Bruno Le Blanc de Chatauvillard, 16 mars 1789
      inventaire après décès; Le Blanc de Chatauvillard, Joachim-Bruno
    - Notoriété en rectification des noms de Guillaume Louis Dommée, 17 mars 1789
      notoriété; Dommee, Guillaume-Louis
    - Inventaire après décès de Claude Elisabeth Le Fuelle, veuve de François Louis Despres, 18 mars 1789
      inventaire après décès; Le Fuelle, Claude-Elisabeth; Despres, François-Louis
    - Contrat de mariage entre Jean Baptiste Georges Vinay et Marie Madeleine Contant, 18 mars 1789
      contrat de mariage; Vinay, Jean-Baptiste-Georges; Contant, Marie-Madeleine
    - Inventaire après décès de Louis Jacques Brazon, 23 mars 1789
      inventaire après décès; Brazon, Louis-Jacques
    - Inventaire après décès de Marie Anne Gallé, veuve de Pierre Nicolas Férieux, 23 mars 1789
      inventaire après décès; Galle, Marie-Anne; Ferieux, Pierre-Nicolas
    - Notoriété en rectification des noms de François Lefèvre, 26 mars 1789
      notoriété; Lefevre, François
    - Inventaire après décès de Marie Louise Boullay, épouse de Gaspard Lecolier, 1er avril 1789
      inventaire après décès; Boullay, Marie-Louise; Lecolier, Gaspard
    - Inventaire après décès de Robert Bourasset, 2 avril 1789
      inventaire après décès; Bourasset, Robert
    - Inventaire après décès d' Anne Marguerite Lépagnol, 3 avril 1789
      inventaire après décès; Lepagnol, Anne-Marguerite
    - Notoriété constatant les héritiers de Jacques Théodore Ollivier, 6 avril 1789
      notoriété; Ollivier, Jacques-Théodore
    - Dépôt du mortuaire de Jean Béal, 7 avril 1789
      acte d'état civil; dépôt de pièces
    - Inventaire après décès de Jean Guillaume Tisset, 18 avril 1789
      inventaire après décès; Tisset, Jean-Guillaume
    - Contrat de mariage entre Pierre Philippe Goglin et Marie Sarre, 20 avril 1789
      contrat de mariage; Goglin, Pierre-Philippe; Sarre, Marie
    - Contrat de mariage entre Simon Pampin et Elizabeth Victoire Linage, 20 avril 1789
      contrat de mariage; Pampin, Simon; Linage, Elizabeth-Victoire
    - Notoriété concernant Jacques Armand Dupin de Chenonceau, 23 avril 1789
      notoriété; Dupin de Chenonceau, Jacques-Armand
    - Notoriété constatant les héritiers de Marie Jeanne Mutel, veuve de Jean Daniel, 24 avril 1789
      notoriété; Mutel, Marie-Jeanne; Daniel, Jean
    - Inventaire après décès de Toussaint Antoine Bardou, 24 avril 1789
      inventaire après décès; Bardou, Toussaint-Antoine
    - Notoriété constatant les héritiers de Jacques Sehouany, 29 avril 1789
      notoriété; Sehouany, Jacques
    - Inventaire après décès de Thérèse Pariset, épouse de Nicolas Bissat, 1er mai 1789
      inventaire après décès; Pariset, Thérèse; Bissat, Nicolas
    - Contrat de mariage entre Adrien Michel Boivin et Arnaude Catherine Menouvrier de Fresne, 3 mai 1789
      contrat de mariage; Boivin, Adrien-Michel; Menouvrier de Fresne, Arnaude-Catherine
    - Contrat de mariage déposé; Acte de célébration de mariage déposé entre Pierre Canivet et Suzanne Espérance Guillet, 4 mai 1789
      contrat de mariage; dépôt de pièces; acte d'état civil; dépôt de pièces; Canivet, Pierre; Guillet, Suzanne Espérance
    - Dépôt du testament de de René Nicolas Verdceval, 7 mai 1789
      testament; dépôt de pièces; Verdceval, René-Nicolas
    - Testament de Jean Baptiste Marie Pierre, 14 mai 1789
    - Contrat de mariage entre Antoine Faust et Marie Victoire Chauchet, 14 mai 1789
      contrat de mariage; Faust, Antoine; Chauchet, Marie-Victoire
    - Contrat de mariage entre Louis Nicolas Desbordeaux et Agathe Geneviève Guiard, veuve de Claude Marie Mulot, 15 mai 1789
      contrat de mariage; Desbordeaux, Louis-Nicolas; Guiard, Agathe-Geneviève; Mulot, Claude-Marie
    - Contrat de mariage entre Joseph Terreau et Marie Catherine Elisabeth de Calonne, 15 mai 1789
      contrat de mariage; Terreau, Joseph; Calonne, Catherine-Elisabeth de
    - Contrat de mariage entre Pierre Aimé Pommereau et Barbe Moreau, 15 mai 1789
      contrat de mariage; Pommereau, Pierre-Aimé; Moreau, Barbe
    - Inventaire après décès de Gilbert Lagrange, 16 mai 1789
      inventaire après décès; Lagrange, Gilbert
    - Contrat de mariage entre Etienne Robin et Catherine Garnault, 20 mai 1789
      contrat de mariage; Robin, Etienne; Garnault, Catherine
    - Contrat de mariage entre Claude Fallon et Anne Villeneuve, veuve de Gilbert Lagrange, 22 mai 1789
      contrat de mariage; Fallon, Claude; Villeneuve, Anne; Lagrange, Gilbert
    - Compte d'exécution testamentaire de Marie Madeleine Dufresne, veuve de Marc Antoine Laurent Dallard pour la succession de Jacques Rousseau, 22 mai 1789
      compte d'exécution testamentaire; Dufresne, Marie-Madeleine; Dallard, Marc-Antoine-Laurent; Rousseau, Jacques
    - Contrat de mariage entre Sébastien Haidon et Gabrielle Guilleminot, 25 mai 1789
      contrat de mariage; Haidon, Sébastien; Guilleminot, Gabrielle
    - Contrat de mariage entre François Millet et Jeanne Elizabeth Delle, 27 mai 1789
      contrat de mariage; Millet, François; Delle, Jeanne-Elizabeth
    - Contrat de mariage entre Etienne François Hannes Desjardins Monlayry et Marie Anne Adélaïde Braickmaut, 29 mai 1789
      contrat de mariage; Desjardins Monlayry, Etienne-François-Hannes; Braickmaut, Marie-Anne-Adélaïde
    - Notoriété constatant l'absence d' Auguste François Touchard, 30 mai 1789
      notoriété; Touchard, Auguste-François
    - Notoriété constatant les héritiers de Pierre François Jacques Demun, 30 mai 1789
      notoriété; Demun, Pierre-François-Jacques
    - Notoriété constatant l'héritier de Claude Geneviève Chauvin, veuve de Jean Jacques Durand, 2 juin 1789
      notoriété; Chauvin, Claude-Geneviève; Durand, Jean-Jacques
    - Contrat de mariage entre Antoine Thibolot et Michelle Simonne Houdry, 6 juin 1789